臺灣高等法院刑事裁定
110年度聲再字第38號
聲  請  人
即受裁定人  陳韋佑




上列聲請人因聲請重新審理案件，對於本院108年度聲再字第357
號，中華民國108年10月4日所為之第二審確定裁定，聲請重新審
理，本院裁定如下：
    主  文
重新審理之聲請駁回。
    理  由
一、聲請意旨略以：本院108年度聲再字第357號裁定認聲請人即
    受裁定人陳韋佑經法務部○○○○○○○○中華民國108年4月18日新
    盞所衛字第10807006630號函所附之「有無繼續施用毒品傾
    向評估標準紀錄表」既係108年4月18日函送，而聲請人的評
    估日是同年10日，斯時聲請人所犯之前案即臺灣士林地方法
    院107年度審簡字第533號案件的確未執行完畢，卻被誤評入
    其評估之內容，致認定聲請人有繼續施用毒品傾向，是法務
    部○○○○○○○○之上開函文實屬法之評估分數云云。
二、按觀察、勒戒及強制戒治之裁定確定後，有毒品危害防制條
    例第20條之1第1項第1至6款情形之一，認為應不施以觀察、
    勒戒或強制戒治者，受觀察、勒戒或強制戒治處分之人，得
    以書狀敘述理由，聲請原裁定確定法院重新審理；聲請重新
    審理，應於裁定確定後三十日內提起；法院認為無重新審理
    之理由，或程序不合法者，應以裁定駁回之；認為有理由者
    ，應重新審理，更為裁定。法院認為無理由裁定駁回聲請者
    ，不得更以同一原因，聲請重新審理，毒品危害防制條例第
    20條之1第1項、第2項、第4項分別定有明文。
三、經查：
（一）聲請人前因施用第二級毒品案件，經臺灣基隆地方法院依
      聲請以108年度毒聲字第1號裁定令入勒戒處所觀察勒戒，
      因認其有繼續施用毒品之傾向，原審法院再依聲請以108
      年度毒聲字第29號裁定令入戒治處所強制戒治，聲請人不
      服，提起抗告，經本院於108年7月30日以108年度毒抗字
      第187號裁定駁回抗告確定，嗣聲請人再對本院上開裁定
      聲請重新審理，經本院於108年10月4日以108年度聲再字
      第357號裁定駁回重新審理之聲請，此有上開裁定書及本
      院被告前案紀錄表在卷可稽。經核聲請人本件聲請意旨所
      列之原因事實，已於本院108年度聲再字第357號案件中據
      以主張，而本院亦已就聲請人所認「誤評」部分，於該裁
      定書第6頁之理由四、㈢、⒈部分詳細說明（見本院卷第23
      頁），經審理後認為聲請人之聲請並無理由，而裁定駁回
      其聲請。聲請人今更以同一原因再向本院聲請重新審理，
      且顯逾該裁定確定後三十日始提出，即與毒品危害防制條
      例第20條之1第2項前段、第4項後段之規定有違，其聲請
      自非合法。
（二）綜上所述，本件被告聲請重新審理，其程序顯然違背規定
      ，於法不合，應予駁回。　　　
據上論斷，應依毒品危害防制條例第20條之1第1項、第4項，裁
定如主文。
中　　華　　民　　國　　110 　年　　1 　　月　　29　　日
                  刑事第二十庭  審判長法　官  王復生
                                      法　官  張紹省
                                      法　官  遲中慧
以上正本證明與原本無異。
不得抗告。
                                      書記官  鄭巧青
中　　華　　民　　國　　110 　年　　1 　　月　　29　　日